【裁判字號】    92,少連上易,27
【裁判日期】    921229
【裁判案由】    兒童及少年性交易防制條例等
【裁判全文】
臺灣高等法院刑事判決                          九十二年度少連上易字第二七號
    上  訴  人
    即  被  告  甲○○
    選任辯護人  曾孝賢  律師
                康文毅  律師
右上訴人因兒童及少年性交易防制條例等案件，不服臺灣士林地方法院九十二年度易
字第五一七號，中華民國九十二年九月十二日第一審判決（起訴案號：臺灣士林地方
法院檢察署九十一年度偵字第五一八六號、第七九一二號），提起上訴，本院判決如
左：
    主  文
上訴駁回。
    事  實
一、甲○○前於民國九十年間因違反著作權法案件，經臺灣臺北地方法院於九十年四
    月二十日以九十年度訴字第二七七號判決處有期徒刑十月，緩刑四年，並於九十
    年十月四日確定，竟不知悔改，復基於概括犯意，自九十一年一月六日起至同年
    二月十九日上午八時五十分許，在臺北市○○區○○路三段九九巷一二弄一二號
    四樓住處，利用家用電腦架設檔案傳輸交流站臺（俗稱ＦＴＰ），站名為「封塵
    地下站」，提供經其允准之網友，得以利用該站臺上傳或下載各種檔案，並公然
    上網以新聞群組之方式張貼該站臺之宣傳廣告，提供不特定人知悉該站臺登入密
    碼帳號及密碼以瀏覽站臺內容，另整編相關種類目錄檔案，讓有意利用該站臺下
    載或上傳檔案之網友知悉，進一步徵得雙方同意取得登入帳號及密碼以進行檔案
    傳輸，以及透過EZPEER所建構之網路傳送平臺，藉由EZPEER所提供之軟體介面及
    會員管理機制，提供EZPEER會員上傳或下載檔案，而依據EZPEER所訂定之收費規
    則，使用該傳送平臺者，需自行購買Ｐ點（每一Ｐ點等價新臺幣一元），使用者
    成功下載檔案成功者，下載每一ＭＢ必須給付一Ｐ點給經營EZPEER網路平臺之公
    司作為服務費用，而提供檔案給其他使用者下載之會員，得以提供他人下載檔案
    之大小，每一ＭＢ收取零點三Ｐ點作為提供檔案之報酬，使得提供檔案供其他會
    員下載之人得以藉此方式取得有價值之Ｐ點而繼續使用該網路平臺蒐集各種資料
    檔案。甲○○明知（一）電影檔案部分：「冰狗任務」、「天才一族」之影片係
    美商迪士尼企業股份有限公司享有著作財產權；「間接傷害」、「忘了我是誰」
    之影片係美商時代華納娛樂公司享有著作財產權；「衝出封鎖線」之影片係美商
    廿世紀福斯影片股份有限公司享有著作財產權；「美麗境界」之影片係美商美國
    環球影片股份有限公司享有著作財產權；「香草天空」、「橘郡」、「吉米大冒
    險」之影片係美商派拉蒙影片股份有限公司享有著作財產權之視聽著作，依著作
    權法第四條第二款及於八十二年七月十六日簽署生效之「北美事務協調委員會與
    美國在臺協會著作權保護協定」，為受我國著作權法保護之著作物；（二）音樂
    檔案部分：如附表一所示之音樂著作係附表一所示公司所享有著作財產權之音樂
    著作；（三）色情電影部分：「爸爸幹女兒」、「真的處女喔」、「麻辣冰火五
    重天」、「幼齒」、「未成年一」、「未成年二」、「未成年三」、「未成年四
    」、「老師被肛交」、「害羞北京少女幫你打手槍」、「超誇張之做愛方式」等
    猥褻影片之檔案（其中「未成年一」、「未成年二」、「未成年三」、「未成年
    四」係未滿十八歲之人為性交或猥褻行為之影片）。甲○○明知前開（一）（二
    ）之視聽、音樂著作物非經前揭享有著作權公司之同意或授權，不得擅自重製、
    散布，竟利用上揭「封塵地下站」之檔案傳輸交流站臺及EZPEER檔案網路傳送平
    臺，未經上揭視聽著作及音樂著作財產權人之同意，擅自提供其主機所非法下載
    重製上揭電影檔案、音樂檔案、猥褻電影檔案並提供不特定之網友及使用EZPEER
    網路平臺之會員下載複製使用或觀覽，嗣經警於九十一年二月十九日上午八時二
    十分許，前往上址當場查獲，並扣得電腦主機一臺，始悉上情。
二、案經被害人美商迪士尼企業股份有限公司、美商時代華納娛樂公司、美商廿世紀
    福斯影片股份有限公司、美商美國環球影片股份有限公司、美商派拉蒙影片股份
    有限公司、滾石國際音樂股份有限公司、華納國際音樂股份有限公司、上華國際
    企業股份有限公司、福茂唱片音樂股份有限公司、科藝百代股份有限公司、新力
    哥倫比亞音樂股份有限公司、博德曼股份有限公司、豐華唱片股份有限公司、環
    球國際唱片股份有限公司、魔岩唱片股份有限公司、華研國際唱片股份有限公司
    、東方魅力娛樂事業股份有限公司告訴及內政部警政署刑事警察局移送台灣士林
    地方法院檢察署檢察官偵查起訴。
    理  由
一、訊據被告甲○○雖坦承於九十一年二月十九日遭警在家中查獲存有電影、音樂、
    色情影片等檔案之電腦主機等情屬實，惟矢口否認犯罪，辯稱：伊只是將電腦內
    的資料提供給相識之朋友擷取，不知違法云云。惟查：
（一）告訴人滾石國際音樂股份有限公司、華納國際音樂股份有限公司、上華國際企
      業股份有限公司、福茂唱片音樂股份有限公司、科藝百代股份有限公司、新力
      哥倫比亞音樂股份有限公司、博德曼股份有限公司、豐華唱片股份有限公司、
      環球國際唱片股份有限公司、魔岩唱片股份有限公司、華研國際唱片股份有限
      公司、東方魅力娛樂事業股份有限公司分別係附表一「受侵害歌曲曲名」所示
      歌曲之著作權人等情，有告訴人滾石國際音樂股份有限公司等提出之「被侵害
      錄音著作及權利相關證件清冊」附卷（見九十一年度偵字第七九一二號偵查卷
      第八十頁至第一二二頁）足稽；告訴人美商迪士尼企業股份有限公司、美商時
      代華納娛樂公司、美商廿世紀福斯影片股份有限公司、美商美國環球影片股份
      有限公司、美商派拉蒙影片股份有限公司分別係「冰狗任務」、「天才一族」
      、「間接傷害」、「忘了我是誰」、「衝出封鎖線」、「美麗境界」、「香草
      天空」、「橘郡」、「吉米大冒險」電影之著作權人，亦據告訴人美商迪士尼
      企業股份有限公司等公司提出著作權證明文件影本可按（見九十一年度偵字第
      五一八六號偵查卷第一一九頁至第一四六頁），足見告訴人對事實欄所示之音
      樂著作物、視聽著作物均享有著作權乙節，至為明灼。
（二）被告前揭犯罪事實，業據告訴人具狀，及告訴代理人乙○○於原審審理時到庭
      指訴甚詳，並有被告所有之電腦主機一台扣案可佐，及自被告之之電腦列印之
      「封塵地下站」資料及使用EZPEER之紀錄附卷為憑，且前開電腦主機亦經檢察
      官勘驗，製有九十二年三月十八日勘驗電腦內音樂檔案之勘驗筆錄一份在卷可
      稽。扣案之電腦主機內確係存有擅自重製，並有如事實欄所示之視聽著作、音
      樂著作等乙節，亦經告訴代理人乙○○於原審指訴甚詳，亦經乙○○至警察局
      就扣案電腦主機勘驗、比對後，製有財團法人電影及錄影著作保護基金會鑑識
      報告、侵害著作權檢閱清冊、被侵害視聽著作及權利相關證明清冊（見九十一
      年度偵字第七九一二號卷第六一頁至第六四頁）在卷足憑。被告自承：電腦內
      之影音、ＭＰ３檔案都是從網路下載的等語，顯見於被告電腦硬碟中屬於著作
      物之電磁記錄，均屬未獲授權而擅自重製之物至為明顯。
（三）再自卷附「甲○○電腦中使用ｅｚＰｅｅｒ之紀錄」（九十一年度偵字第七九
      一二號卷第二一九頁至第二五七頁）以觀，被告於九十一年一月六日起至同年
      二月十九日遭查獲日止，其利用電腦網路傳輸上傳、下載之次數多達一千五百
      餘次，其中以「上傳」為絕大多數，此觀「摘要內容」欄即明，被告上傳之檔
      案類型，包括「ｍｐ３」、「ｍｐｅｇ」，均屬執行音樂或影像之檔案，內容
      包括事實欄所載之色情電影、侵害他人著作財產權之電影、音樂著作。再者，
      由「對象」欄觀之，被告上傳之對象為數甚多，顯然並非如被告所稱之「僅傳
      給四、五個朋友」云云。況且，此種利用網路傳輸檔案之行為，更加速侵害他
      人著作權之物、猥褻影片之散布，被告所辯前詞不足採信。
（四）再由卷附被告電腦中擷取列印之「未成年１」、「未成年２」、「未成年３」
      、「未成年４」等ｍｐｅｇ檔案照片（九十一年度偵字第七九一二號第二一五
      頁至二一七頁），其照片中之少女外表稚嫩，第二性徵復不明顯，應屬尚未發
      育完全之未滿十八歲之人。上述與其餘卷內所示之色情照片，均有男女性交、
      裸露下體之情，其主要內容均係在表現男女交媾之性技巧、互相愛撫等猥褻影
      像及聲音，均足認為過份渲染女性身體之暴露，而足以逗引觀賞人性慾之興奮
      ，應認有違反我國社會之善良風俗，而在客觀上足以剌激並引起普通一般人羞
      恥心而侵害性道德，是均具有猥褻性甚明。
（五）被告未經授權，即將自網路下載之他人享有著作財產權之音樂、影音著作檔案
      儲存於自己電腦硬碟中，此舉應屬修正前著作權法第三條所稱之重製行為，又
      被告於近一個半月之時間內，上傳檔案與他人達千餘次，顯然已經超過同法第
      五十一條所稱之「合理使用」範圍。是被告前開所辯，要無足採。綜上而論，
      本件事證明確，被告犯行洵堪認定。
二、被告甲○○行為後，著作權法已於九十二年七月九日修正公布，同月十一日生效
    。關於擅自以重製方法侵害他人之著作財產權之行為，修正後著作權法區分為意
    圖營利及非意圖營利，其中第九十一條第二項就非意圖營利而以重製之方法侵害
    他人之著作財產權，重製份數超過五份，或其侵害總額按查獲時獲得合法著作重
    製物市價計算，超過新臺幣三萬元者，處三年以下有期徒刑、拘役，或科或併科
    新臺幣七十五萬元以下罰金。第九十三條第二項就非意圖營利而犯前項之罪，其
    重製物超過五份，或權利人所受損害超過新臺幣三萬元者，處一年以下有期徒刑
    、拘役，或科或併科新臺幣二十五萬元以下罰金，均較修正前著作權法之九十一
    條第一項及第九十三條之法定刑為輕。比較新舊法結果，適用有利於被告之裁判
    時新法。查被告甲○○以電腦設備重製前開音樂著作及視聽著作供下載予不特定
    之人，核其所為，係犯修正後著作權法第九十一條第二項之非意圖營利而以重製
    之方法侵害他人之著作財產權罪、第九十三條第二項之非意圖營利而犯八十七條
    第二款方法侵害他人著作權之罪。另被告散布有猥褻影音或圖片部分，核係犯刑
    法第二百三十五條第一項散布猥褻物品罪。被告將內含未滿十八歲之人為猥褻及
    性交之圖片上傳至他人網站上供不特定人瀏覽下載，核被告所為，係犯兒童及少
    年性交易防制條例第二十八條第一項之罪。被告先後多次重製、散布方法侵害他
    人著作財產權之犯行及散佈色情光碟、違反兒童及少年性交易防制條例第二十八
    條之犯行，均時間接近，犯意概括，所犯構成要件相同，均為連續犯，應分別依
    刑法第五十六條規定，以一罪論，並分別加重其刑。被告同時地重製告訴人等享
    有著作權之著作，侵害數人之著作財產權，為想像競合犯，應從一重處斷。又被
    告以一上傳檔案散布行為而觸犯前揭數罪名，為想像競合犯，應從一重之違反兒
    童及少年性交易防制條例第二十八條之罪處斷。原審適用兒童及少年性交易防制
    條例第二十八條第一項、修正後著作權法第九十一條第二項、第九十三條第二項
    、刑法第二條第一項前段、第十一條前段、第五十六條、第二百三十五條第一項
    、第五十五條、第三十八條第一項第二款，審酌被告前有違反著作權法之前科，
    經法院判處有期徒刑十月，緩刑四年，竟不知悔改，復行再犯，顯見其對於他人
    之智慧財產權不加尊重，欠缺法治觀念，所為侵害一般社會大眾對法威信的信賴
    ，恐有助長現今社會日益橫行之侵害智慧財產權之歪風，散布猥褻圖片，敗壞社
    會風氣，嚴重戕害青少年身心健康，犯罪動機及目的、手段是以重製之方式侵害
    他人之著作權，造成著作權人之損害、智識程度、生活狀況、犯罪時間、暨犯罪
    後未知悔悟等一切情狀，量處有期徒刑一年，並說明扣案之電腦主機一台為被告
    所有供犯罪所用之物，此經被告自承在卷，爰依刑法第三十八條第一項第二款宣
    告沒收。另被告主機內所含重製之視聽、音樂著作及上開性交猥褻圖片（電子訊
    號），已併合於電腦主機內沒收，不另為諭知沒收，經核認事用法均無不合，量
    刑亦屬允當。
三、被告上訴意旨仍執陳詞，略以：下載檔案係供自己本身觀看使用，只因該EZPEER
    平台具備檔案交流機制，其他會員無需經其同意即可下載其電腦內之檔案，又伊
    下載自他網友處之檔案，並無散佈、重製提供他人之情，縱經其他會員下載，亦
    非伊所重製云云。惟查，被告未經授權，即將自網路下載之他人享有著作財產權
    之音樂、影音著作檔案儲存於自己電腦硬碟中，已該當於重製行為，又被告加入
    為EZPEER會員伊始，應已對該平台運作機制有所瞭解，即應將自己電腦內所擁有
    之檔案資料分享上傳予其他會員，被告大量上傳上開重製之檔案予他人，自難諉
    為不知，並已超過合理使用範圍。是上開所辯，尚難據為有利之認定，上訴非有
    理由，應予駁回。
據上論斷，應依刑事訴訟法第三百六十八條，判決如主文。
本案經檢察官王安明到庭執行職務。
中      華      民      國    九十二    年     十二     月    二十九    日
                        臺灣高等法院刑事第七庭
                            審判長法  官  吳  啟  民
                                  法  官  施  俊  堯
                                  法  官  蘇  隆  惠
右正本證明與原本無異。
不得上訴。
                                  書記官  周  素  秋
中      華      民      國    九十二    年     十二     月    二十九    日
附錄：本案論罪科刑法條全文
兒童及少年性交易防治條例第二十八條第一項：
散布或販賣前條拍攝、製造之圖畫、錄影帶、影片、光諜、電子訊號或其他物品、或
公然陳列，或以他法供人觀覽者，處三年以下有期徒刑，得併科新臺幣五百萬元以下
罰金。
修正後著作權法第九十一條第二項：
非意圖營利而以重製之方法侵害他人之著作財產權，重製份數超過五份，或其侵害總
額按查獲時獲得合法著作重製物市價計算，超過新臺幣三萬元者，處三年以下有期徒
刑、拘役或科或併科新臺幣七十五萬元以下罰金。
修正後著作權法第九十三條第二項：
非意圖營利而犯前項之罪，其重製物超過五份，或權利人所受損害超過新臺幣三萬元
者，處一年以下有期徒刑、拘役，或科或併科新臺幣二十五萬以下罰金。
中華民國刑法第二百三十五條第一項：
散布、播送或販賣猥褻之文字、圖畫、聲音、影像或其他物品，或公然陳列，或以他
法供人觀覽、聽聞者，處二年以下有期徒刑、拘役或科或併科三萬元以下罰金。
附表一：音樂著作：
    「負君千行淚電視劇原聲帶」（包括「若沒愛你要愛誰」、「辜負」、「一顆流
    星」、「蘇澳來的尾班車」、「辜負二」、「等無限時批」、「無奈」、「想欲
    返去」、「酒色財氣」、「幸福進行曲」、「飛在風中的小雨」、「恐懼」、「
    純情青春夢」、「疏離一」「粉紅色的凸床」、「疏離二」、「搥心肝」等十七
    首音樂）、「五佰＆CHINA BLUE夢的河流」（包括「路」、「蛇」、「翅膀」、
    「流星」、「你愛我」、「一點點」、「九重天」、「斷了」、「沙漠裡的黑洞
    」、「暴雨」、「小囝船」、「夢的河流」等十二首音樂）、「林強CHINAFUN歡
    樂電子中國年」（包括「踏雪尋梅」、「正月調」、「恭喜恭喜」、「迎春花」
    、「賀新年」、「鳳陽花鼓」、「回娘家」、「拜年」、「鳳陽花鼓」、「咚咚
    隆鏘」等十一首音樂）係魔岩唱片股份有限公司享有著作財產權之音樂著作；「
    惠妮休斯頓LOVE WHITNEY十五年情歌最精華」（包括「I WILL ALWAYS LOVE TOU
    」、「ALL AT ONE」、「I BELIEVE IN YOU AND ME」、「  DIDN'T WEALMOST H
    AVE IT ALKL」、「RUN TO YOU」、「FOR THE LOVEYOU」、「SAVINGALL MY LOV
     E FOR YOU」、「MIRACLE」、「EXHALE SHOOP SHOOP」、「JUST THE LONELY T
    ALKING AGAIN」、「ALL THE MAN THAT I NEED」、「WHERE DO BROKEN HEARTS
    GO」、「YOU GIVE GOOD LOVE」、「I HAVENOTHING  」、「WHY DOES IT HURT
    SO BAD」、「UNTIL YOU COME BACK」等十六首音樂」  、「王雪娥」（包括「
    因為有愛」、「滑步向左」、「憂鬱通行」、「誰是白癡」、「風騷」、「慾望
    天使」、「別再說」、「隱行」、「你讓我熱」、「DE    AMOUR」等十首歌曲
    ）、「彭佳慧情歌手」（包括「OPENING」、「好預兆」、「別問我愛誰」、「C
    AN'T STOP CHRISTMAS」、「亮晶晶」、「喜歡兩個人」、「 情歌手」、「請保
    持微笑」、「路人」、「態度」、「訊息」、「經過」等十二首音樂）係博德曼
    股份有限公司享有著作財產權之音樂著作；「蜜雪兒盒裝心靈」（包括EVERY WH
    ERE」、「YOUGET ME」、「ALL YOU EVER WANTED」、「YOU SET ME FREE」、「
    SOMETHINGTO SLEEP TO」、「SWEET MISERY」、「HERE WITH ME」、「I'D VAT
    HER GEIN LOVE」、「IF ONLY SHE KNEW」、「DROP IN THE OCEAN」、「GOODBY
    E TO YOU」等十首音樂）、鄭秀文之「眉飛色舞」、「魅力燃燒」、「獨一無二
    」等三首音樂、「那英全經典」（包括「OPENING」、「苦中作樂」、「 一笑而
    過」、「貪戀」、「不管有多苦」、「山不轉水轉」、「霧裡看花」、「白天不
    懂夜的黑」、「乾脆」、「願賭服輸」、「出賣」、「相見不如懷念」、「夢醒
    了」、「心酸的浪漫」、「愛與痛的邊緣」、「愛要有你才完美」、「夢一場」
    、「征服」等十八首音樂）、「孫燕姿自選集START」（包括「HEY JUDE」、「S
    ILENT ALL THESE YEARS」、「橄欖樹」、「沒時間」、「SOMETIMES LOVE JUST
     AIN'T ENOUGH」、「原來你什麼都不想要」、「THAT I WOULDBE GOOD」、「VE
     NUS」、「SOMEONE」、「天空」、「就是這樣」、「UP2U」等十二首音樂） 係
    華納國際音樂國際股份有限公司享有著作財產權之音樂著作；陳慧琳之「不得了
    」之音樂、「許慧欣快樂為主」（包括「LET YOU GO」、「DON'T COME BACK TO
     ME」、「快樂為主」、「愛情抗體」、「 兩個人的下雪天 」、「HAPPY」、「
     第一個找你」、「暫時一人」、「口紅指甲油」、「ALL ABOUT US」 等十首音
    樂）、「陳慧琳國語跳舞精選」（包括「三秒鐘」、「好地方」、「原來如此」
    、「打呵欠」、「飛吧」、「戒掉你」、「隨身聽」、「我瘋了」、「記事本」
    、「每個人都想要你」等十首音樂）係上華國際企業股份有限公司享有著作財產
    權之音樂著作；「SHE青春株式會社」（包括「幸福留言」、「BELIEF」、「REM
    EMBER」、「給我多一點」、「熱帶雨林」、「記得要忘記」、「圍巾」、「愛
    我的資格」、「催眠術」、「I'VE NEVER BEEN TO ME」等十首音樂）、 「動力
    火車UPS不斷電」（包括「HIGH POWER」、「HAPPY POWER」、「YA POWER」、「
    MAN POWER」、「LOVEPOWER」等五首音樂）係華研國際音樂股份有限公司享有著
    作財產權之音樂著作；「WEWE HA PPY DAY」（包括「給我」、「聽不到你」、
    「帶你去飛呀」、「你不快樂」、「新方向」、「HAPPY DAY」、「三明治」、
    「SARA」、「原來愛你是那麼快樂」、「貓」等十首音樂 ）、「 五月天你要哪
    裡臺灣巡迴演唱會LIVE全紀錄一」（包括「志明與春嬌」、「好不好＆TALKING
    」、「彩虹」、「純真」、「風若吹」、「軋車」、「能不能不要說」、「透露
    」、「終結孤單」、「瘋狂世界」、「INTRO」等十一首音樂）、「 五月天你要
    哪裡臺灣巡迴演唱會LIVE全紀錄二」（包括「ILOVE YOU無望」、「 永遠的永遠
    」、「天天想你」、「溫柔」、「愛情的模樣」、「擁抱」、「一顆蘋果」、「
    借問眾神明」、「為什麼」、「叫我第一名」、「HOSEE」、「愛情萬歲」、 「
    啾啾啾」等十三首音樂）、「五月天你要哪裡臺灣巡迴演唱會LIVE全紀錄三」（
    包括「嘿我要走了」、「瘋狂世界」、「相信」、「憨人」、「明白」、「人生
    海海」、「候鳥」、「OK啦」、「我愛夏天」、「I'M IN LOVE」、「心中無別
    人」等十一首音樂）、「辛曉琪守候愛情一」（包括「在你背影守候」、「倆倆
    相忘」、「領悟」、「別問舊傷口」、「走過」、「味道」、「遺忘」、「愛上
    他不只是我的錯」、「隱隱寂寞」、「忐忑」、「位子 (後座版)」、「承認」
    、「女人何苦為難女人」、「執著」、「愛情餘味」、「深情難了」、等十六首
    音樂）、「辛曉琪守候愛情二」（包括「TILL THE END OF TIME」、「LOVE YOU
    NOW」、「I DON'T KNOW HOW TO LOVE HIM」、「WINTER LIGHT」、「THE GIRL
    WITH APRIL IN HER EYES 」、「HAVE YOUEVER REALLY LOVED A WOMAN」、「AN
    OTHER SAD LOVE SONG」、「ONCE IN A LIFETIME」、「REMEMBER ME THIS  WAY
    」等十首音樂）、「梁靜茹SUNRISE我喜歡梁靜茹」（包括「SUNRISE」、「分手
    快樂」、「我喜歡」、「有你在」、「我和自己的約會」、「幸福的預感」、「
    喜悅」、「怎麼說」、「小小的愛情」、「無解」、「分手快樂（合唱版）」等
    十一首音樂）、「陳昇五十米深藍」（包括「綠樹與知了」、「五十米深藍」、
    「大頭日記」、「柴魚」、「一個人去旅行」、「熱浪T恤」、「爸爸的年代」
    、「漫遊2002」、「小南門」、「活該你是單身漢」等十首音樂）、「萬芳互相
    通信」（包括「我們不應該再通信了」、「收信快樂」等二首音樂）、「蘇慧倫
    戀戀真言」（包括「太快」、「秋天的海」、「和雨跳舞」、「因為」、「FINA
    LHOME」、「我離開」、「DYING」、「最後一次感動」、「錯覺」等十首音樂）
    係滾石國際音樂股份有限公司享有著作財產權之音樂著作；「本多」（包括「雨
    的關係」、「給我一點愛」、「美夢成真」、「第幾次」、「HOLD ON」、「 冬
    季的愛情電影」、「神啊！請多給我一點力量」、「藍色山手線」、「有時候沒
    時候」等九首音樂）、「順子DEARSHUNZA」（包括「HAPPY」、「IT'S COLD OUT
    SIDE」、「IT'S GONNABE ALRIGHT」、「AND I KNOW」、「眷戀」、「給我」、
    「給好的寂寞」、「DESTINY」、「FLY AWAY」、「看見STAR BLUE」、「DEAR F
    RIEND」、「看見STAR BLUE」等十二首音樂）、「蕭雅軒４Ｕ」（包括「AND I
    KNOW」、「愛你不要距離」、「問自己」、「我喜歡你快樂」、「快歌」、「靠
    近一點」、「自己人」、「我們的寂寞」、「插曲」、「笑著愛你」、「因為你
    」等十一首音樂）係科藝百代股份有限公司享有著作財產權之音樂著作；「成龍
    真的，用了心」（包括「都市桃花源」、「真的，用了心」、「口袋」、「夢想
    的天際」、「那無所謂」、「愛了就算」、「賭氣」、「無愧我心」、「STAYIN
    GWITH YOU ALLMY LIFE 」等十一首音樂） 係東方魅力娛樂事業股份有限公司享
    有著作財產權之音樂著作；「周渝民首張個人專輯」（ 包括「MAKE A WISH」、
    「求救專線」、「愛在愛你」、「破碎的眼淚」、「有我有你」、「溫柔的夜晚
    」、「LOVINGYOU」、「心疼」、「要不是愛上你」、「童話還不夠美好」 等十
    首音樂）、「庾澄慶哈世紀LIVE SHOW一」（包括「報告班長」、「OPENING」、
    「讓自己HIGH」、「DON'T GO」、「讓我一次愛個夠」、「熟悉」、「週末派」
    、「想念你」、「改變所有的錯」、「靠近」等十首音樂）、「庾澄慶哈世紀LI
    VESHOW二」（包括「只有為你」、「讓你媽媽NEW一下」、「Y.M.C.A」、「快樂
    頌」、「熱情的沙漠」、「流水年華」、「老實情歌」、「想哭就到我懷裡哭」
    、「我最搖擺」、「山頂黑狗兄」等十首音樂）、「庾澄慶哈世紀 LIVE SHOW三
    」（包括「最驕傲的理由」、「命中註定KALA版」、「最驕傲的理KALA版」、「
    命中註定」等四首音樂）係新力哥倫比亞音樂股份有限公司享有著作財產權之音
    樂著作；「周蕙今宵多珍重一」（包括「今宵多珍重」、「偷偷摸摸」、「魂縈
    舊夢」、「夢中人」、「打噴嚏」、「你真美麗」、「等著你回來」、「給我一
    個吻」、「情人的眼淚」等九首音樂）、「周蕙今宵多珍重二」（包括「相思河
    畔」、「我要你的愛」、「秋夜」、「心戀」、「叉燒包」、「如果沒有你」、
    「不了情」、「說不出的快活」、「今宵多珍重」等九首音樂）係福茂唱片音樂
    股份有限公司享有著作財產權之音樂著作；「柳翰雅福氣新＋精選」（包括「福
    氣」、「咕嘰咕嘰咕」、「HAPPYBOY & HAPPY GIRL」、「當哈利遇到HONEY」、
    「愛的超能力」、「愛情來了」、「減肥拳」、「八卦阿呀呀」、「世界非常奇
    妙」、「剉冰進行曲RE-MIX版」、「剉冰進行曲版」、「感謝」、「GO!GO!GO!G
    O!」、「壁花小姐」、「如果你愛上我」等十五首音樂）、「蔡建雅新歌加精選
    」（包括「TWO OF US」、「默契」、「呼吸」、「MY COLOR TV SET」、「你的
    溫度」、「無所謂」、「可以愛你更好」、「跟你借的幸福」、「好想放假」、
    「衝動」、「你快走開」、「好無聊」、「紀念」、「I DO BELIEVE」、「TURE
    LOVE」、「IT'S YOUR CHANCE」等十六首音樂）係環球國際音樂股份有限公司享
    有著作財產權之音樂著作；「張清芳等待」（包括「深邃與甜蜜」、「蘭花小館
    12點見」、「真愛尺碼」、「把自己敲醒」、「呼喊快樂」、「我帶你回家」、
    「看花火」、「你喜歡現在的我嗎」、「瓦上的舞蹈」、「景氣太差」等十首音
    樂）、「梁詠琪透明」（包括「湖水」、「透明」、「淚光」、「C'EST LA VIE
    」、「該怎麼愛你」、「神說」、「凹凸」、「對了嗎」、「邊緣」等十首音樂
    ）、「費翔野花」（包括「橄欖樹」、「野花」、「難題」、「SHANGRI LA」、
    「刺激」、「別走」、「不再冷」、「五度沙漠」、「FOR YOU ONLY」、「以防
    萬一」、「天亮再回去」、「LOVE ME」等十二首音樂） 係豐華唱片股份有限公
    司享有著作財產權之音樂著作。


司法院資訊處製作；財團法人民間司法改革基金會備份。
